<!DOCTYPE html>
<html lang="en">
	<head>
		<meta http-equiv="Content-Type" content="text/html; charset=utf-8">
		<title>ευφ</title>
		<meta name="description" content="Analytical Lexicon for the Koine Bible.">
		<meta name="keywords" content="Lexicon, Dictionary, Greek Lexicon, Greek Dictionary, Bible words">
		<meta name="viewport" content="width=device-width, initial-scale=1.0">
		<link rel="icon" href="../images/favicon.ico">
		<link rel="stylesheet" href="css/normalize.css">
		<link rel="stylesheet" href="css/halfmoon.css">
		<link rel="stylesheet" href="css/lexicon.css">
		<script src='../js/hebrew.js'></script>
		<!-- "[if lt IE 9]>
			<script src='js/html5.js'></script>
		<![endif]" -->
	</head>
	<body>
		<nav id='menu'>
			<a id='top'></a>
			<script src='../js/all/primary.js'></script>
			<script src='../js/donate/donate.js'></script>
			<script src='js/menu/lexicon-menu.js'></script>
			<div class='next'>
				<a href="eut.html" title="previous list"><img src='image/prev.png' alt='prev'></a>
				<a href="euc.html" title="next list"><img src='image/next.png' alt='next'></a>
			</div>
		<h2>ευφ-</h2>
			<div class='halfmoon'>
				<ul>
					<li><a href='e.html'>ε</a></li>
					<li><a href="ea.html">εα-</a></li>
					<li><a href='eb.html'>εβ</a></li>
					<li><a href='eg.html'>εγ</a></li>
					<li><a href='ed.html'>εδ</a></li>
					<li><a href='ez.html'>εζ</a></li>
					<li><a href='eq.html'>εθ</a></li>
					<li><a href='ei.html'>ει</a></li>
					<li><a href='ek.html'>εκ</a></li>
					<li><a href='el.html'>ελ</a></li>
					<li><a href='em.html'>εμ</a></li>
					<li><a href='en.html'>εν</a></li>
					<li><a href='ex.html'>εξ</a></li>
					<li><a href='eo.html'>εο</a></li>
					<li><a href='ep.html'>επ</a></li>
					<li><a href='er.html'>ερ</a></li>
					<li><a href='es.html'>εσ</a></li>
					<li><a href='et.html'>ετ</a></li>
					<li><a href='eu.html'>ευ</a></li>
					<li><a href="euf.html#eufhma"><span class='y'>ευφη-</span></a></li>
					<li><a href="euf.html#eufqartos"><span class='y'>ευφθ-</span></a></li>
					<li><a href="euf.html#euforew"><span class='y'>ευφο-</span></a></li>
					<li><a href="euf.html#eufrainei"><span class='y'>ευφρ-</span></a></li>
					<li><a href="euf.html#eufuh"><span class='y'>ευφυ-</span></a></li>
					<li><a href='ef.html'>εφ</a></li>
					<li><a href='ec.html'>εχ</a></li>
					<li><a href='ey.html'>εψ</a></li>
					<li><a href='ew.html'>εω</a></li>
				</ul>
			</div>
		</nav>
<div id='main'>
<dl>
	<dt><a id="eufhma">εὔφημα</a></dt>
	<dd>
		<ul>
			<li><span class='cat'>Parse:</span> <span class='parse'>Adj: Nom/Acc Plur Neut</span></li>
			<li><span class='cat'>Root:</span> <span class='i'><a href="euf.html#eufhmos">εὔφημος</a></span></li>
		</ul>
	</dd>
</dl>

<dl>
	<dt><a id="eufhmew">εὐφημέω</a></dt>
	<dd>
		<ul><script src='js/verb/vpai1s.js'></script>
			<li><span class='cat'>Meaning:</span>
				<ul>
					<li><span class='i'>to acclaim, express approval</span></li>
					<li><span class='i'>to laud, praise</span></li>
					<li><span class='i'>to observe a godly silence</span></li>
				</ul>
			</li>
			<script src='../cognate/f/fhmew.js'></script>
			<li><span class='cat'>Forms:</span>
				<ul>
					<li>εὐφημοῦντες <span class='parse'>Part: Pres Act Nom Plur Masc</span></li>
				</ul>
			</li>
		</ul>
	</dd>
</dl>

<dl>
	<dt><a id="eufhmhsas">εὐφημήσας</a></dt>
	<dd>
		<ul>
			<li><span class='cat'>Parse:</span>
						<ul>
							<li class='parse'>Verb: Aor Act Ind 2nd Sing</li>
							<li class='parse'>Part: Aor Act Nom Sing Masc</li>
						</ul>
					</li>
			<li><span class='cat'>Meaning:</span> <span class='i'>to acclaim, express approval</span></li>
			<li><span class='cat'>Root:</span> <span class='i'><a href="euf.html#eufhmew">εὐφημέω</a></span></li>
		</ul>
	</dd>
</dl>

<dl>
	<dt><a id="eufhmia">εὐφημία</a></dt><!-- js -->
	<dd>
		<ul>
			<li><span class='cat'>Parse:</span> <span class='parse'>Noun: Nom Sing Fem</span></li>
			<li><span class='cat'>Meaning:</span>
				<ul>
					<li><span class='i'>good report, good repute</span></li>
					<li><span class='i'>good speech,</span> i.e., praise</li>
				</ul>
			</li>
			<li><span class='cat'>Note: </span><span class='i'>origin of English word</span> "euphemism"</li>
			<li><span class='cat'>Forms:</span></li>
		</ul>
			<script>
				var text1='εὐφημί'
				var text2='εὐφημι'
			</script><script src='js/Fnoun/noun-F-abra.js'></script>
	</dd>
</dl>

<dl>
	<dt><a id="eufhmias">εὐφημίας</a></dt>
	<dd>
		<ul>
			<li><span class='cat'>Parse:</span>
				<ul>
					<li class='parse'>Noun: Gen Sing Fem</li>
					<li class='parse'>Noun: Acc Plur Fem</li>
				</ul>
			</li>
			<li><span class='cat'>Root:</span> <span class='i'><a href="euf.html#eufhmia">εὐφημία</a></span></li>
		</ul>
	</dd>
</dl>

<dl>
	<dt><a id="eufhmos">εὔφημος</a></dt>
	<dd>
		<ul>
			<li><span class='cat'>Parse:</span> <span class='parse'>Adj: Nom Sing Masc/Fem</span></li>
			<li><span class='cat'>Meaning:</span> <span class='i'>auspicious, well-sounding, praiseworthy, attractive, reputable</span></li>
			<li><span class='cat'>Forms:</span></li>
		</ul>
		<script>
			var text1='εὔφημ'
			var text2='εὐφήμ'
		</script><script src='js/adj/adj-bebhlos.js'></script>
	</dd>
</dl>

<dl>
	<dt><a id="eufhmountes">εὐφημοῦντες</a></dt>
	<dd>
		<ul>
			<li><span class='cat'>Parse:</span> <span class='parse'>Part: Pres Act Nom Plur Masc</span></li>
			<li><span class='cat'>Root:</span> <span class='i'><a href="euf.html#eufhmew">εὐφημέω</a></span></li>
		</ul>
	</dd>
</dl>

<dl>
	<dt><a id="eufqartos">εὔφθαρτος</a></dt>
	<dd>
		<ul>
			<li><span class='cat'>Parse:</span> <span class='parse'>Adj: Nom Sing Masc/Fem</span></li>
			<li><span class='cat'>Meaning:</span> <span class='i'>easily destroyed, perishable</span></li>
			<script src='../cognate/f/fqartos.js'></script>
			<li><span class='cat'>Forms:</span></li>
		</ul>
		<script>
			var text1='εὔφθαρτ'
			var text2='εὐφθάρτ'
		</script><script src='js/adj/adj-bebhlos.js'></script>
	</dd>
</dl>

<dl>
	<dt><a id="eufqartwn">εὐφθάρτων</a></dt>
	<dd>
		<ul>
			<li><span class='cat'>Parse:</span> <span class='parse'>Adj: Gen Plur MFN</span></li>
			<li><span class='cat'>Root:</span> <span class='i'><a href="euf.html#eufqartos">εὔφθαρτος</a></span></li>
		</ul>
	</dd>
</dl>

<dl>
	<dt><a id="euforew">εὐφορέω</a></dt>
	<dd>
		<ul><script src='js/verb/vpai1s.js'></script>
			<li><span class='cat'>Meaning:</span> <span class='i'>to bear good crops, yield well, be fruitful, be fertile</span></li>
			<script src='../cognate/f/forew.js'></script>
			<li><span class='cat'>Forms:</span>
				<ul>
					<li>εὐφόρησε <span class='parse'>Verb: Aor Act Ind 3rd Sing</span></li>
					<li>εὐφόρησε(ν) <span class='parse'>Verb: Aor Act Ind 3rd Sing</span></li>
				</ul>
			</li>
		</ul>
	</dd>
</dl>

<dl>
	<dt><a id="euforhse">εὐφόρησε</a>, <a id="euforhsen">εὐφόρησεν</a></dt>
	<dd>
		<ul>
			<li><span class='cat'>Parse:</span> <span class='parse'>Verb: Aor Act Ind 3rd Sing</span></li>
			<li><span class='cat'>Root:</span> <span class='i'><a href="euf.html#euforew">εὐφορέω</a></span></li>
		</ul>
	</dd>
</dl>

<dl>
	<dt><a id="eufrainei">εὐφραίνει</a></dt>
	<dd>
		<ul>
			<li><span class='cat'>Parse:</span> <span class='parse'>Verb: Pres Act Ind 3rd Sing</span></li>
			<li><span class='cat'>Root:</span> <span class='i'><a href="euf.html#eufrainw">εὐφραίνω</a></span></li>
		</ul>
	</dd>
</dl>

<dl>
	<dt><a id="eufrainesqai">εὐφραίνεσθαι</a></dt>
	<dd>
		<ul>
			<li><span class='cat'>Parse:</span> <span class='parse'>Verb: Pres Mid/Pass Infin</span></li>
			<li><span class='cat'>Root:</span> <span class='i'><a href="euf.html#eufrainw">εὐφραίνω</a></span></li>
		</ul>
	</dd>
</dl>

<dl>
	<dt><a id="eufrainesqe">εὐφραίνεσθε</a></dt>
	<dd>
		<ul>
			<li><span class='cat'>Parse:</span> <span class='parse'>Verb: Pres Mid/Pass Imperative 2nd Plur</span></li>
			<li><span class='cat'>Root:</span> <span class='i'><a href="euf.html#eufrainw">εὐφραίνω</a></span></li>
		</ul>
	</dd>
</dl>

<dl>
	<dt><a id="eufrainesqw">εὐφραινέσθω</a></dt>
	<dd>
		<ul>
			<li><span class='cat'>Parse:</span> <span class='parse'>Verb: Pres Mid/Pass Imperative 3rd Sing</span></li>
			<li><span class='cat'>Root:</span> <span class='i'><a href="euf.html#eufrainw">εὐφραίνω</a></span></li>
		</ul>
	</dd>
</dl>

<dl>
	<dt><a id="eufrainesqwsan">εὐφραινέσθωσαν</a></dt>
	<dd>
		<ul>
			<li><span class='cat'>Parse:</span> <span class='parse'>Verb: Pres Mid/Pass Imperative 3rd Plur</span></li>
			<li><span class='cat'>Root:</span> <span class='i'><a href="euf.html#eufrainw">εὐφραίνω</a></span></li>
		</ul>
	</dd>
</dl>

<dl>
	<dt><a id="eufrainetai">εὐφραίνεται</a></dt>
	<dd>
		<ul>
			<li><span class='cat'>Parse:</span> <span class='parse'>Verb: Pres Mid/Pass Ind 3rd Sing</span></li>
			<li><span class='cat'>Root:</span> <span class='i'><a href="euf.html#eufrainw">εὐφραίνω</a></span></li>
		</ul>
	</dd>
</dl>

<dl>
	<dt><a id="eufraineto">εὐφραίνετο</a></dt>
	<dd>
		<ul>
			<li><span class='cat'>Parse:</span> <span class='parse'>Verb: Imperfect Mid Ind 3rd Sing</span></li>
			<li><span class='cat'>Root:</span> <span class='i'><a href="euf.html#eufrainw">εὐφραίνω</a></span></li>
		</ul>
	</dd>
</dl>

<dl>
	<dt><a id="eufrainhtai">εὐφραίνηται</a></dt>
	<dd>
		<ul>
			<li><span class='cat'>Parse:</span> <span class='parse'>Verb: Pres Mid/Pass Subj 3rd Sing</span></li>
			<li><span class='cat'>Root:</span> <span class='i'><a href="euf.html#eufrainw">εὐφραίνω</a></span></li>
		</ul>
	</dd>
</dl>

<dl>
	<dt><a id="eufrainomeqa">εὐφραινόμεθα</a></dt>
	<dd>
		<ul>
			<li><span class='cat'>Parse:</span> <span class='parse'>Verb: Pres Mid/Pass Ind 1st Plur</span></li>
			<li><span class='cat'>Root:</span> <span class='i'><a href="euf.html#eufrainw">εὐφραίνω</a></span></li>
		</ul>
	</dd>
</dl>

<dl>
	<dt><a id="eufrainomen">εὐφραίνομεν</a></dt>
	<dd>
		<ul>
			<li><span class='cat'>Parse:</span> <span class='parse'>Verb: Pres Act Ind 1st Plur</span></li>
			<li><span class='cat'>Root:</span> <span class='i'><a href="euf.html#eufrainw">εὐφραίνω</a></span></li>
		</ul>
	</dd>
</dl>

<dl>
	<dt><a id="eufrainomenh">εὐφραινομένη</a></dt>
	<dd>
		<ul>
			<li><span class='cat'>Parse:</span> <span class='parse'>Part: Pres Mid/Pass Nom Sing Fem</span></li>
			<li><span class='cat'>Root:</span> <span class='i'><a href="euf.html#eufrainw">εὐφραίνω</a></span></li>
		</ul>
	</dd>
</dl>

<dl>
	<dt><a id="eufrainomenhn">εὐφραινομένην</a></dt>
	<dd>
		<ul>
			<li><span class='cat'>Parse:</span> <span class='parse'>Part: Pres Mid/Pass Acc Sing Fem</span></li>
			<li><span class='cat'>Root:</span> <span class='i'><a href="euf.html#eufrainw">εὐφραίνω</a></span></li>
		</ul>
	</dd>
</dl>

<dl>
	<dt><a id="eufrainomenhs">εὐφραινομένης</a></dt>
	<dd>
		<ul>
			<li><span class='cat'>Parse:</span> <span class='parse'>Part: Pres Mid/Pass Gen Sing Fem</span></li>
			<li><span class='cat'>Root:</span> <span class='i'><a href="euf.html#eufrainw">εὐφραίνω</a></span></li>
		</ul>
	</dd>
</dl>

<dl>
	<dt><a id="eufrainomenoi">εὐφραινόμενοι</a></dt>
	<dd>
		<ul>
			<li><span class='cat'>Parse:</span> <span class='parse'>Part: Pres Mid/Pass Nom Plur Masc</span></li>
			<li><span class='cat'>Root:</span> <span class='i'><a href="euf.html#eufrainw">εὐφραίνω</a></span></li>
		</ul>
	</dd>
</dl>

<dl>
	<dt><a id="eufrainomenos">εὐφραινόμενος</a></dt>
	<dd>
		<ul>
			<li><span class='cat'>Parse:</span> <span class='parse'>Part: Pres Mid/Pass Nom Sing Masc</span></li>
			<li><span class='cat'>Root:</span> <span class='i'><a href="euf.html#eufrainw">εὐφραίνω</a></span></li>
		</ul>
	</dd>
</dl>

<dl>
	<dt><a id="eufrainomenous">εὐφραινομένους</a></dt>
	<dd>
		<ul>
			<li><span class='cat'>Parse:</span> <span class='parse'>Part: Pres Mid/Pass Acc Plur Masc</span></li>
			<li><span class='cat'>Root:</span> <span class='i'><a href="euf.html#eufrainw">εὐφραίνω</a></span></li>
		</ul>
	</dd>
</dl>

<dl>
	<dt><a id="eufrainomenwn">εὐφραινομένων</a></dt>
	<dd>
		<ul>
			<li><span class='cat'>Parse:</span> <span class='parse'>Part: Pres Mid/Pass Gen Plur MFN</span></li>
			<li><span class='cat'>Root:</span> <span class='i'><a href="euf.html#eufrainw">εὐφραίνω</a></span></li>
		</ul>
	</dd>
</dl>

<dl>
	<dt><a id="eufrainomhn">εὐφραινόμην</a></dt>
	<dd>
		<ul>
			<li><span class='cat'>Parse:</span> <span class='parse'>Verb: Imperfect Mid/Pass Ind 1st Sing</span></li>
			<li><span class='cat'>Root:</span> <span class='i'><a href="euf.html#eufrainw">εὐφραίνω</a></span></li>
		</ul>
	</dd>
</dl>

<dl>
	<dt><a id="eufrainonta">εὐφραίνοντα</a></dt>
	<dd>
		<ul><script src='js/part/part2.js'></script>
			<li><span class='cat'>Root:</span> <span class='i'><a href="euf.html#eufrainw">εὐφραίνω</a></span></li>
		</ul>
	</dd>
</dl>

<dl>
	<dt><a id="eufrainontai">εὐφραίνονται</a></dt>
	<dd>
		<ul>
			<li><span class='cat'>Parse:</span> <span class='parse'>Verb: Pres Mid/Pass Ind 3rd Plur</span></li>
			<li><span class='cat'>Root:</span> <span class='i'><a href="euf.html#eufrainw">εὐφραίνω</a></span></li>
		</ul>
	</dd>
</dl>

<dl>
	<dt><a id="eufrainonto">εὐφραίνοντο</a></dt>
	<dd>
		<ul>
			<li><span class='cat'>Parse:</span> <span class='parse'>Verb: Imperfect Mid/Pass Ind 3rd Plur</span></li>
			<li><span class='cat'>Root:</span> <span class='i'><a href="euf.html#eufrainw">εὐφραίνω</a></span></li>
		</ul>
	</dd>
</dl>

<dl>
	<dt><a id="eufrainou">εὐφραίνου</a></dt>
	<dd>
		<ul>
			<li><span class='cat'>Parse:</span> <span class='parse'>Verb: Pres Mid/Pass Imperative 2nd Sing</span></li>
			<li><span class='cat'>Root:</span> <span class='i'><a href="euf.html#eufrainw">εὐφραίνω</a></span></li>
		</ul>
	</dd>
</dl>

<dl>
	<dt><a id="eufrainousin">εὐφραίνουσι</a>, <a id="eufrainousi">εὐφραίνουσιν</a></dt>
	<dd>
		<ul>
			<li><span class='cat'>Parse:</span> <span class='parse'>Verb: Pres Act Ind 3rd Plur</span></li>
			<li><span class='cat'>Root:</span> <span class='i'><a href="euf.html#eufrainw">εὐφραίνω</a></span></li>
		</ul>
	</dd>
</dl>

<dl>
	<dt><a id="eufrainw">εὐφραίνω</a></dt>
	<dd>
		<ul><script src='js/verb/vpai1s.js'></script>
					<li><span class='cat'>Active Meaning:</span>
						<ul>
							<li><span class='i'>to gladden, cheer, cheer up</span> (someone), <span class='i'>take pleasure</span></li>
						</ul>
					</li>
					<li><span class='cat'>Passive Meaning:</span>
						<ul>
							<li><span class='i'>to be glad, celebrate, enjoy oneself, rejoice</span></li>
						</ul>
					</li>
			<script src='../cognate/f/frainw.js'></script>
			<li><span class='cat'>Forms:</span></li>
		</ul>
		<fieldset><legend>Present</legend>
			<ul>
					<li>εὐφραίνει <span class='parse'>Verb: Pres Act Ind 3rd Sing</span></li>
					<li>εὐφραίνεσθαι <span class='parse'>Verb: Pres Mid/Pass Infin</span></li>
					<li>εὐφραίνεσθε <span class='parse'>Verb: Pres Mid/Pass Imperative 2nd Plur</span></li>
					<li>εὐφραινέσθω <span class='parse'>Verb: Pres Mid/Pass Imperative 3rd Sing</span></li>
					<li>εὐφραινέσθωσαν <span class='parse'>Verb: Pres Mid/Pass Imperative 3rd Plur</span></li>
					<li>εὐφραίνεται <span class='parse'>Verb: Pres Mid/Pass Ind 3rd Sing</span></li>
					<li>εὐφραίνηται <span class='parse'>Verb: Pres Mid/Pass Subj 3rd Sing</span></li>
					<li>εὐφραίνομεν <span class='parse'>Verb: Pres Act Ind 1st Plur</span></li>
					<li>εὐφραινομένη <span class='parse'>Part: Pres Mid/Pass Nom Sing Fem</span></li>
					<li>εὐφραινομένην <span class='parse'>Part: Pres Mid/Pass Acc Sing Fem</span></li>
					<li>εὐφραινομένης <span class='parse'>Part: Pres Mid/Pass Gen Sing Fem</span></li>
					<li>εὐφραινόμενοι <span class='parse'>Part: Pres Mid/Pass Nom Plur Masc</span></li>
					<li>εὐφραινόμενος <span class='parse'>Part: Pres Mid/Pass Nom Sing Masc</span></li>
					<li>εὐφραινομένους <span class='parse'>Part: Pres Mid/Pass Acc Plur Masc</span></li>
					<li>εὐφραινομένων <span class='parse'>Part: Pres Mid/Pass Gen Plur Masc</span></li>
					<li>εὐφραινόμεθα <span class='parse'>Verb: Pres Mid/Pass Ind 1st Plur</span></li>
					<li>εὐφραίνοντα <span class='parse'>Part: Pres Act Acc Sing Masc</span></li>
					<li>εὐφραίνονται <span class='parse'>Verb: Pres Mid/Pass Ind 3rd Plur</span></li>
					<li>εὐφραίνου <span class='parse'>Verb: Pres Mid/Pass Imperative 2nd Sing</span></li>
					<li>εὐφραίνουσι(ν) <span class='parse'>Verb: Pres Act Ind 3rd Plur</span></li>
					<li>εὐφραίνων <span class='parse'>Part: Pres Act Nom Sing Masc</span></li>
			</ul>
		</fieldset>
		<fieldset><legend>Imperfect</legend>
			<ul>
					<li>εὐφραινόμην <span class='parse'>Verb: Imperfect Mid/Pass Ind 1st Sing</span></li>
					<li>εὐφραίνοντο <span class='parse'>Verb: Imperfect Mid/Pass Ind 3rd Plur</span></li>
					<li>εὐφραίνετο <span class='parse'>Verb: Imperfect Mid Ind 3rd Sing</span></li>
					<li>ηὐφραίνεσθε <span class='parse'>Verb: Imperfect Mid/Pass Ind 2nd Plur</span></li>
			</ul>
		</fieldset>
		<fieldset><legend>Future</legend>
			<ul>
					<li>εὐφρανεῖ <span class='parse'>Verb: Fut Act Ind 3rd Sing</span></li>
					<li>εὐφρανεῖς <span class='parse'>Verb: Fut Act Ind 2nd Sing</span></li>
					<li>εὐφρανθήσεσθε <span class='parse'>Verb: Fut Pass Ind 2nd Plur</span></li>
					<li>εὐφρανθήσεται <span class='parse'>Verb: Fut Pass Ind 3rd Sing</span></li>
					<li>εὐφρανθήσῃ <span class='parse'>Verb: Fut Pass Ind 2nd Sing</span></li>
					<li>εὐφρανθήσομαι <span class='parse'>Verb: Fut Pass Ind 1st Sing</span></li>
					<li>εὐφρανθησόμεθα <span class='parse'>Verb: Fut Pass Ind 1st Plur</span></li>
					<li>εὐφρανθήσονται <span class='parse'>Verb: Fut Pass Ind 3rd Plur</span></li>
					<li>εὐφρανοῦσι(ν) <span class='parse'>Verb: Fut Act Ind 3rd Plur</span></li>
					<li>εὐφρανῶ <span class='parse'>Verb: Fut Act Ind 1st Sing</span></li>
			</ul>
		</fieldset>
		<fieldset><legend>Aorist</legend>
			<ul>
					<li>εὐφρᾶναι <span class='parse'>Verb: Aor Act Infin</span></li>
					<li>εὐφράναι <span class='parse'>Verb: Aor Act Opt 3rd Sing</span></li>
					<li>εὐφράναι <span class='parse'>Verb: Aor Act Infin</span></li>
					<li>εὐφράναι <span class='parse'>Verb: Aor Mid Imperative 2nd Sing</span></li>
					<li>εὔφραναν <span class='parse'>Verb: 1Aor Act Ind 3rd Plur</span></li>
					<li>εὔφρανας <span class='parse'>Verb: Aor Act Ind 2nd Sing</span></li>
					<li>εὔφρανε(ν) <span class='parse'>Verb: Aor Act Ind 3rd Sing</span></li>
					<li>εὐφρανθείη <span class='parse'>Verb: Aor Pass Opt 3rd Sing</span></li>
					<li>εὐφρανθείημεν <span class='parse'>Verb: Aor Pass Opt 1st Plur</span></li>
					<li>εὐφρανθείησαν <span class='parse'>Verb: Aor Pass Opt 3rd Plur</span></li>
					<li>εὐφρανθείητε <span class='parse'>Verb: Aor Pass Opt 2nd Plur</span></li>
					<li>εὐφρανθέντες <span class='parse'>Part: Aor Pass Nom Plur Masc</span></li>
					<li>εὐφράνθη <span class='parse'>Verb: Aor Pass Ind 3rd Sing</span></li>
					<li>εὐφρανθῇ <span class='parse'>Verb: Aor Pass Subj 3rd Sing</span></li>
					<li>εὐφράνθημεν <span class='parse'>Verb: Aor Pass Ind 1st Plur</span></li>
					<li>εὐφράνθην <span class='parse'>Verb: Aor Pass Ind 1st Sing</span></li>
					<li>εὐφρανθῆναι <span class='parse'>Verb: Aor Pass Infin</span></li>
					<li>εὐφρανθῇς <span class='parse'>Verb: Aor Pass Subj 2nd Sing</span></li>
					<li>εὐφράνθησαν <span class='parse'>Verb: Aor Pass Ind 3rd Plur</span></li>
					<li>εὐφράνθητε <span class='parse'>Verb: Aor Pass Imperative 2nd Plur</span></li>
					<li>εὐφράνθητι <span class='parse'>Verb: Aor Pass Imperative 2nd Sing</span></li>
					<li>εὐφρανθήτω <span class='parse'>Verb: Aor Pass Imperative 3rd Sing</span></li>
					<li>εὐφρανθήτωσαν <span class='parse'>Verb: Aor Pass Imperative 3rd Plur</span></li>
					<li>εὐφρανθῶ <span class='parse'>Verb: Aor Pass Subj 1st Sing</span></li>
					<li>εὐφρανθῶμεν <span class='parse'>Verb: Aor Pass Subj 1st Plur</span></li>
					<li>εὐφρανθῶσι(ν) <span class='parse'>Verb: Aor Pass Subj 3rd Plur</span></li>
					<li>εὔφρανον <span class='parse'>Verb: Aor Act Imperative 2nd Sing</span></li>
					<li>ηὔφραναν <span class='parse'>Verb: 1Aor Act Ind 3rd Plur</span></li>
					<li>ηὔφρανας <span class='parse'>Verb: Aor Act Ind 2nd Sing</span></li>
					<li>ηὔφρανε(ν) <span class='parse'>Verb: Aor Act Ind 3rd Sing</span></li>
					<li>ηὐφράνθη <span class='parse'>Verb: Aor Pass Ind 3rd Sing</span></li>
					<li>ηὐφράνθημεν <span class='parse'>Verb: Aor Pass Ind 1st Plur</span></li>
					<li>ηὐφράνθην <span class='parse'>Verb: Aor Pass Ind 1st Sing</span></li>
					<li>ηὐφράνθησαν <span class='parse'>Verb: Aor Pass Ind 3rd Plur</span></li>
			</ul>
		</fieldset>
		<!--<fieldset><legend>Perfect</legend>
			<ul>
			</ul>
		</fieldset>-->
	</dd>
</dl>

<dl>
	<dt><a id="eufrainwn">εὐφραίνων</a></dt>
	<dd>
		<ul>
			<li><span class='cat'>Parse:</span> <span class='parse'>Part: Pres Act Nom Sing Masc</span></li>
			<li><span class='cat'>Root:</span> <span class='i'><a href="euf.html#eufrainw">εὐφραίνω</a></span></li>
		</ul>
	</dd>
</dl>

<dl>
	<dt><a id="eu)fra'nai">εὐφράναι</a></dt>
	<dd>
		<ul>
			<li><span class='cat'>Parse:</span>
				<ul>
					<li class='parse'>Verb: Aor Act Opt 3rd Sing</li>
					<li class='parse'>Verb: Aor Act Infin</li>
				</ul>
			</li>
			<li><span class='cat'>Root:</span> <span class='i'><a href="euf.html#eufrainw">εὐφραίνω</a></span></li>
		</ul>
	</dd>
</dl>

<dl>
	<dt><a id="eu)fra~nai"></a><a id="eufranai">εὐφρᾶναι</a></dt>
	<dd>
		<ul>
			<li><span class='cat'>Parse:</span>
				<ul>
					<li class='parse'>Verb: Aor Act Infin</li>
					<li class='parse'>Verb: Aor Act Opt 3rd Sing</li>
				</ul>
			</li>
			<li><span class='cat'>Root:</span> <span class='i'><a href="euf.html#eufrainw">εὐφραίνω</a></span></li>
		</ul>
	</dd>
</dl>

<dl>
	<dt><a id="eufranan">εὔφραναν</a></dt>
	<dd>
		<ul>
			<li><span class='cat'>Parse:</span> <span class='parse'>Verb: 1Aor Act Ind 3rd Plur</span></li>
			<li><span class='cat'>Root:</span> <span class='i'><a href="euf.html#eufrainw">εὐφραίνω</a></span></li>
		</ul>
	</dd>
</dl>

<dl>
	<dt><a id="eufranas">εὔφρανας</a></dt>
	<dd>
		<ul>
			<li><span class='cat'>Parse:</span> <span class='parse'>Verb: Aor Act Ind 2nd Sing</span></li>
			<li><span class='cat'>Root:</span> <span class='i'><a href="euf.html#eufrainw">εὐφραίνω</a></span></li>
		</ul>
	</dd>
</dl>

<dl>
	<dt><a id="eufranei">εὐφρανεῖ</a></dt>
	<dd>
		<ul>
			<li><span class='cat'>Parse:</span> <span class='parse'>Verb: Fut Act Ind 3rd Sing</span></li>
			<li><span class='cat'>Root:</span> <span class='i'><a href="euf.html#eufrainw">εὐφραίνω</a></span></li>
		</ul>
	</dd>
</dl>

<dl>
	<dt><a id="eufraneis">εὐφρανεῖς</a></dt>
	<dd>
		<ul>
			<li><span class='cat'>Parse:</span> <span class='parse'>Verb: Fut Act Ind 2nd Sing</span></li>
			<li><span class='cat'>Root:</span> <span class='i'><a href="euf.html#eufrainw">εὐφραίνω</a></span></li>
		</ul>
	</dd>
</dl>

<dl>
	<dt><a id="eufrane">εὔφρανε</a>, <a id="eufranen">εὔφρανεν</a></dt>
	<dd>
		<ul>
			<li><span class='cat'>Parse:</span> <span class='parse'>Verb: Aor Act Ind 3rd Sing</span></li>
			<li><span class='cat'>Root:</span> <span class='i'><a href="euf.html#eufrainw">εὐφραίνω</a></span></li>
		</ul>
	</dd>
</dl>

<dl>
	<dt><a id="eufranqeih">εὐφρανθείη</a></dt>
	<dd>
		<ul>
			<li><span class='cat'>Parse:</span> <span class='parse'>Verb: Aor Pass Opt 3rd Sing</span></li>
			<li><span class='cat'>Root:</span> <span class='i'><a href="euf.html#eufrainw">εὐφραίνω</a></span></li>
		</ul>
	</dd>
</dl>

<dl>
	<dt><a id="eufranqeihmen">εὐφρανθείημεν</a></dt>
	<dd>
		<ul>
			<li><span class='cat'>Parse:</span> <span class='parse'>Verb: Aor Pass Opt 1st Plur</span></li>
			<li><span class='cat'>Root:</span> <span class='i'><a href="euf.html#eufrainw">εὐφραίνω</a></span></li>
		</ul>
	</dd>
</dl>

<dl>
	<dt><a id="eufranqeihsan">εὐφρανθείησαν</a></dt>
	<dd>
		<ul>
			<li><span class='cat'>Parse:</span> <span class='parse'>Verb: Aor Pass Opt 3rd Plur</span></li>
			<li><span class='cat'>Root:</span> <span class='i'><a href="euf.html#eufrainw">εὐφραίνω</a></span></li>
		</ul>
	</dd>
</dl>

<dl>
	<dt><a id="eufranqeihte">εὐφρανθείητε</a></dt>
	<dd>
		<ul>
			<li><span class='cat'>Parse:</span> <span class='parse'>Verb: Aor Pass Opt 2nd Plur</span></li>
			<li><span class='cat'>Root:</span> <span class='i'><a href="euf.html#eufrainw">εὐφραίνω</a></span></li>
		</ul>
	</dd>
</dl>

<dl>
	<dt><a id="eufranqentes">εὐφρανθέντες</a></dt>
	<dd>
		<ul>
			<li><span class='cat'>Parse:</span> <span class='parse'>Part: Aor Pass Nom Plur Masc</span></li>
			<li><span class='cat'>Root:</span> <span class='i'><a href="euf.html#eufrainw">εὐφραίνω</a></span></li>
		</ul>
	</dd>
</dl>

<dl>
	<dt><a id="eufranqh">εὐφράνθη</a></dt>
	<dd>
		<ul>
			<li><span class='cat'>Parse:</span> <span class='parse'>Verb: Aor Pass Ind 3rd Sing</span></li>
			<li><span class='cat'>Root:</span> <span class='i'><a href="euf.html#eufrainw">εὐφραίνω</a></span></li>
		</ul>
	</dd>
</dl>

<dl>
	<dt><a id="eufranqh2">εὐφρανθῇ</a></dt>
	<dd>
		<ul>
			<li><span class='cat'>Parse:</span>
				<ul>
					<li class='parse'>Verb: Aor Pass Ind 3rd Sing</li>
					<li class='parse'>Verb: Aor Pass Subj 3rd Sing</li>
				</ul>
			</li>
			<li><span class='cat'>Root:</span> <span class='i'><a href="euf.html#eufrainw">εὐφραίνω</a></span></li>
		</ul>
	</dd>
</dl>

<dl>
	<dt><a id="eufranqhmen">εὐφράνθημεν</a></dt>
	<dd>
		<ul>
			<li><span class='cat'>Parse:</span> <span class='parse'>Verb: Aor Pass Ind 1st Plur</span></li>
			<li><span class='cat'>Root:</span> <span class='i'><a href="euf.html#eufrainw">εὐφραίνω</a></span></li>
		</ul>
	</dd>
</dl>

<dl>
	<dt><a id="eufranqhn">εὐφράνθην</a></dt>
	<dd>
		<ul>
			<li><span class='cat'>Parse:</span> <span class='parse'>Verb: Aor Pass Ind 1st Sing</span></li>
			<li><span class='cat'>Root:</span> <span class='i'><a href="euf.html#eufrainw">εὐφραίνω</a></span></li>
		</ul>
	</dd>
</dl>

<dl>
	<dt><a id="eufranqhnai">εὐφρανθῆναι</a></dt>
	<dd>
		<ul>
			<li><span class='cat'>Parse:</span> <span class='parse'>Verb: Aor Pass Infin</span></li>
			<li><span class='cat'>Root:</span> <span class='i'><a href="euf.html#eufrainw">εὐφραίνω</a></span></li>
		</ul>
	</dd>
</dl>

<dl>
	<dt><a id="eufranqhs">εὐφρανθῇς</a></dt>
	<dd>
		<ul>
			<li><span class='cat'>Parse:</span> <span class='parse'>Verb: Aor Pass Subj 2nd Sing</span></li>
			<li><span class='cat'>Root:</span> <span class='i'><a href="euf.html#eufrainw">εὐφραίνω</a></span></li>
		</ul>
	</dd>
</dl>

<dl>
	<dt><a id="eufranqhsan">εὐφράνθησαν</a></dt>
	<dd>
		<ul>
			<li><span class='cat'>Parse:</span> <span class='parse'>Verb: Aor Pass Ind 3rd Plur</span></li>
			<li><span class='cat'>Root:</span> <span class='i'><a href="euf.html#eufrainw">εὐφραίνω</a></span></li>
		</ul>
	</dd>
</dl>

<dl>
	<dt><a id="eufranqhsesqe">εὐφρανθήσεσθε</a></dt>
	<dd>
		<ul>
			<li><span class='cat'>Parse:</span> <span class='parse'>Verb: Fut Pass Ind 2nd Plur</span></li>
			<li><span class='cat'>Root:</span> <span class='i'><a href="euf.html#eufrainw">εὐφραίνω</a></span></li>
		</ul>
	</dd>
</dl>

<dl>
	<dt><a id="eufranqhsetai">εὐφρανθήσεται</a></dt>
	<dd>
		<ul>
			<li><span class='cat'>Parse:</span> <span class='parse'>Verb: Fut Pass Ind 3rd Sing</span></li>
			<li><span class='cat'>Root:</span> <span class='i'><a href="euf.html#eufrainw">εὐφραίνω</a></span></li>
		</ul>
	</dd>
</dl>

<dl>
	<dt><a id="eufranqhsh">εὐφρανθήσῃ</a></dt>
	<dd>
		<ul>
			<li><span class='cat'>Parse:</span> <span class='parse'>Verb: Fut Pass Ind 2nd Sing</span></li>
			<li><span class='cat'>Root:</span> <span class='i'><a href="euf.html#eufrainw">εὐφραίνω</a></span></li>
		</ul>
	</dd>
</dl>

<dl>
	<dt><a id="eufranqhsomai">εὐφρανθήσομαι</a></dt>
	<dd>
		<ul>
			<li><span class='cat'>Parse:</span> <span class='parse'>Verb: Fut Pass Ind 1st Sing</span></li>
			<li><span class='cat'>Root:</span> <span class='i'><a href="euf.html#eufrainw">εὐφραίνω</a></span></li>
		</ul>
	</dd>
</dl>

<dl>
	<dt><a id="eufranqhsomeqa">εὐφρανθησόμεθα</a></dt>
	<dd>
		<ul>
			<li><span class='cat'>Parse:</span> <span class='parse'>Verb: Fut Pass Ind 1st Plur</span></li>
			<li><span class='cat'>Root:</span> <span class='i'><a href="euf.html#eufrainw">εὐφραίνω</a></span></li>
		</ul>
	</dd>
</dl>

<dl>
	<dt><a id="eufranqhsontai">εὐφρανθήσονται</a></dt>
	<dd>
		<ul>
			<li><span class='cat'>Parse:</span> <span class='parse'>Verb: Fut Pass Ind 3rd Plur</span></li>
			<li><span class='cat'>Root:</span> <span class='i'><a href="euf.html#eufrainw">εὐφραίνω</a></span></li>
		</ul>
	</dd>
</dl>

<dl>
	<dt><a id="eufranqhte">εὐφράνθητε</a></dt>
	<dd>
		<ul>
			<li><span class='cat'>Parse:</span> <span class='parse'>Verb: Aor Pass Imperative 2nd Plur</span></li>
			<li><span class='cat'>Root:</span> <span class='i'><a href="euf.html#eufrainw">εὐφραίνω</a></span></li>
		</ul>
	</dd>
</dl>

<dl>
	<dt><a id="eufranqhti">εὐφράνθητι</a></dt>
	<dd>
		<ul>
			<li><span class='cat'>Parse:</span> <span class='parse'>Verb: Aor Pass Imperative 2nd Sing</span></li>
			<li><span class='cat'>Root:</span> <span class='i'><a href="euf.html#eufrainw">εὐφραίνω</a></span></li>
		</ul>
	</dd>
</dl>

<dl>
	<dt><a id="eufranqhtw">εὐφρανθήτω</a></dt>
	<dd>
		<ul>
			<li><span class='cat'>Parse:</span> <span class='parse'>Verb: Aor Pass Imperative 3rd Sing</span></li>
			<li><span class='cat'>Root:</span> <span class='i'><a href="euf.html#eufrainw">εὐφραίνω</a></span></li>
		</ul>
	</dd>
</dl>

<dl>
	<dt><a id="eufranqhtwsan">εὐφρανθήτωσαν</a></dt>
	<dd>
		<ul>
			<li><span class='cat'>Parse:</span> <span class='parse'>Verb: Aor Pass Imperative 3rd Plur</span></li>
			<li><span class='cat'>Root:</span> <span class='i'><a href="euf.html#eufrainw">εὐφραίνω</a></span></li>
		</ul>
	</dd>
</dl>

<dl>
	<dt><a id="eufranqw">εὐφρανθῶ</a></dt>
	<dd>
		<ul>
			<li><span class='cat'>Parse:</span> <span class='parse'>Verb: Aor Pass Subj 1st Sing</span></li>
			<li><span class='cat'>Root:</span> <span class='i'><a href="euf.html#eufrainw">εὐφραίνω</a></span></li>
		</ul>
	</dd>
</dl>

<dl>
	<dt><a id="eufranqwmen">εὐφρανθῶμεν</a></dt>
	<dd>
		<ul>
			<li><span class='cat'>Parse:</span> <span class='parse'>Verb: Aor Pass Subj 1st Plur</span></li>
			<li><span class='cat'>Root:</span> <span class='i'><a href="euf.html#eufrainw">εὐφραίνω</a></span></li>
		</ul>
	</dd>
</dl>

<dl>
	<dt><a id="eufranqwsin">εὐφρανθῶσι</a>, <a id="eufranqwsi">εὐφρανθῶσιν</a></dt>
	<dd>
		<ul>
			<li><span class='cat'>Parse:</span> <span class='parse'>Verb: Aor Pass Subj 3rd Plur</span></li>
			<li><span class='cat'>Root:</span> <span class='i'><a href="euf.html#eufrainw">εὐφραίνω</a></span></li>
		</ul>
	</dd>
</dl>

<dl>
	<dt><a id="eufranon">εὔφρανον</a></dt>
	<dd>
		<ul>
			<li><span class='cat'>Parse:</span> <span class='parse'>Verb: Aor Act Imperative 2nd Sing</span></li>
			<li><span class='cat'>Root:</span> <span class='i'><a href="euf.html#eufrainw">εὐφραίνω</a></span></li>
		</ul>
	</dd>
</dl>

<dl>
	<dt><a id="eufranousin">εὐφρανοῦσι</a>, <a id="eufranousi">εὐφρανοῦσιν</a></dt>
	<dd>
		<ul>
			<li><span class='cat'>Parse:</span> <span class='parse'>Verb: Fut Act Ind 3rd Plur</span></li>
			<li><span class='cat'>Root:</span> <span class='i'><a href="euf.html#eufrainw">εὐφραίνω</a></span></li>
		</ul>
	</dd>
</dl>

<dl>
	<dt><a id="eufranw">εὐφρανῶ</a></dt>
	<dd>
		<ul>
			<li><span class='cat'>Parse:</span> <span class='parse'>Verb: Fut Act Ind 1st Sing</span></li>
			<li><span class='cat'>Root:</span> <span class='i'><a href="euf.html#eufrainw">εὐφραίνω</a></span></li>
		</ul>
	</dd>
</dl>

<dl>
	<dt><a id="eufrosunai">εὐφροσύναι</a></dt>
	<dd>
		<ul>
			<li><span class='cat'>Parse:</span> <span class='parse'>Noun: Nom Plur Fem</span></li>
			<li><span class='cat'>Root:</span> <span class='i'><a href="euf.html#eufrosunh">εὐφροσύνη</a></span></li>
		</ul>
	</dd>
</dl>

<dl>
	<dt><a id="eufrosunais">εὐφροσύναις</a></dt>
	<dd>
		<ul>
			<li><span class='cat'>Parse:</span> <span class='parse'>Noun: Dat Plur Fem</span></li>
			<li><span class='cat'>Root:</span> <span class='i'><a href="euf.html#eufrosunh">εὐφροσύνη</a></span></li>
		</ul>
	</dd>
</dl>

<dl>
	<dt><a id="eufrosunas">εὐφροσύνας</a></dt>
	<dd>
		<ul>
			<li><span class='cat'>Parse:</span> <span class='parse'>Noun: Acc Plur Fem</span></li>
			<li><span class='cat'>Root:</span> <span class='i'><a href="euf.html#eufrosunh">εὐφροσύνη</a></span></li>
		</ul>
	</dd>
</dl>

<dl>
	<dt><a id="eufrosunh">εὐφροσύνη</a></dt><!-- js -->
	<dd>
		<ul>
			<li><span class='cat'>Parse:</span> <span class='parse'>Noun: Nom Sing Fem</span></li>
			<li><span class='cat'>Meaning:</span>
				<ul>
					<li><span class='i'>gladness, joy, joyfulness, cheerfulness, mirth, delights</span></li>
					<li><span class='i'>merrymaking, festivity, celebration</span></li>
				</ul>
			</li>
			<script src='../cognate/f/frosunh.js'></script>
			<li><span class='cat'>Forms:</span></li>
		</ul>
		<script>
			var text1='εὐφροσύν'
			var text2='εὐφροσυν'
		</script><script src='js/Fnoun/noun-F-mach.js'></script>
	</dd>
</dl>

<dl>
	<dt><a id="eufrosunh2">εὐφροσύνῃ</a></dt>
	<dd>
		<ul>
			<li><span class='cat'>Parse:</span> <span class='parse'>Noun: Dat Sing Fem</span></li>
			<li><span class='cat'>Root:</span> <span class='i'><a href="euf.html#eufrosunh">εὐφροσύνη</a></span></li>
		</ul>
	</dd>
</dl>

<dl>
	<dt><a id="eufrosunhn">εὐφροσύνην</a></dt>
	<dd>
		<ul>
			<li><span class='cat'>Parse:</span> <span class='parse'>Noun: Acc Sing Fem</span></li>
			<li><span class='cat'>Root:</span> <span class='i'><a href="euf.html#eufrosunh">εὐφροσύνη</a></span></li>
		</ul>
	</dd>
</dl>

<dl>
	<dt><a id="eufrosunhs">εὐφροσύνης</a></dt>
	<dd>
		<ul>
			<li><span class='cat'>Parse:</span> <span class='parse'>Noun: Gen Sing Fem</span></li>
			<li><span class='cat'>Root:</span> <span class='i'><a href="euf.html#eufrosunh">εὐφροσύνη</a></span></li>
		</ul>
	</dd>
</dl>

<dl>
	<dt><a id="eufrosunon">εὐφρόσυνον</a></dt>
	<dd>
		<ul><script src='js/adj/adj-erhmon.js'></script>
			<li><span class='cat'>Root:</span> <span class='i'><a href="euf.html#eufrosunos">εὐφρόσυνος</a></span></li>
		</ul>
	</dd>
</dl>

<dl>
	<dt><a id="eufrosunos">εὐφρόσυνος</a></dt>
	<dd>
		<ul>
			<li><span class='cat'>Parse:</span> <span class='parse'>Adj: Nom Sing Masc/Fem</span></li>
			<li><span class='cat'>Meaning:</span>
				<ul>
					<li><span class='i'>merry, cheery, in good cheer, joyful</span></li>
					<li><span class='i'>indicative of cheerfulness</span></li>
				</ul>
			</li>
			<li><span class='cat'>Note:</span> <span class='i'>Normally the endings of the Nom Sing (Masc, Fem, Neut) would be</span> -ος, -η, -ον <span class='i'>but in some instances it is</span> -ος -ος -ον <span class='i'>meaning that both the Masc and Fem have the same form</span></li>
	<li><span class='cat'>Forms:</span></li>
</ul>
		<script>
			var text1='εὐφυ'
			var text2='εὐφυο'
		</script><script src='js/adj/adj-bebhlos.js'></script>
	</dd>
</dl>

<dl>
	<dt><a id="eufrosunous">εὐφροσύνους</a></dt>
	<dd>
		<ul>
			<li><span class='cat'>Parse:</span> <span class='parse'>Adj: Acc Plur Masc/Fem</span></li>
			<li><span class='cat'>Root:</span> <span class='i'><a href="euf.html#eufrosunos">εὐφρόσυνος</a></span></li>
		</ul>
	</dd>
</dl>

<dl>
	<dt><a id="eufuei">εὐφυεῖ</a></dt>
	<dd>
		<ul>
			<li><span class='cat'>Parse:</span> <span class='parse'>Adj: Dat Sing MFN</span></li>
			<li><span class='cat'>Meaning:</span> <span class='i'>shapely, goodly</span></li>
			<li><span class='cat'>Root:</span> <span class='i'><a href="euf.html#eufuhs">εὐφυής</a></span></li>
		</ul>
	</dd>
</dl>

<dl>
	<dt><a id="eufueis">εὐφυεῖς</a></dt>
	<dd>
		<ul>
			<li><span class='cat'>Parse:</span> <span class='parse'>Adj: Nom/Acc Plur Masc/Fem</span></li>
			<li><span class='cat'>Meaning:</span> <span class='i'>shapely, goodly</span></li>
			<li><span class='cat'>Root:</span> <span class='i'><a href="euf.html#eufuhs">εὐφυής</a></span></li>
		</ul>
	</dd>
</dl>

<dl>
	<dt><a id="eufuh">εὐφυῆ</a></dt>
	<dd>
		<ul>
			<li><span class='cat'>Parse:</span>
				<ul>
					<li class='parse'>Adj: Nom/Acc Plur Neut</li>
					<li class='parse'>Adj: Acc Sing Masc/Fem</li>
				</ul>
			</li>
			<li><span class='cat'>Root:</span> <span class='i'><a href="euf.html#eufuhs">εὐφυής</a></span></li>
		</ul>
	</dd>
</dl>

<dl>
	<dt><a id="eufuhs">εὐφυής</a></dt>
	<dd>
		<ul>
			<li><span class='cat'>Parse:</span> <span class='parse'>Adj: Nom Sing Masc/Fem</span></li>
			<li><span class='cat'>Meaning:</span>
				<ul>
					<li><span class='i'>well-grown, shapely, goodly</span></li>
					<li><span class='i'>naturally clever, proficient, skilled</span></li>
					<li><span class='i'>naturally gifted</span></li>
					<li><span class='i'>convenient, suitable, well-suited</span></li>
				</ul>
			</li><script src='../cognate/f/fuhs.js'></script>
			<li><span class='cat'>Forms:</span></li>
		</ul>
			<script>
			var text1='εὐφυ'
			</script><script src='js/adj/adj-ahdhs.js'></script>
	</dd>
</dl>

<dl>
	<dt><a id="eufuian">εὐφυίαν</a></dt>
	<dd>
		<ul>
			<li><span class='cat'>Parse:</span>
						<ul>
							<li class='parse'>Noun: Acc Sing Fem</li>
							<li class='parse'>Noun: Gen Plur Fem</li>
						</ul>
					</li>
			<li><span class='cat'>Meaning:</span> <span class='i'>shapely</span></li>
			<li><span class='cat'>Root:</span> <span class='i'><a href="euf.html#eufuei">εὐφυεῖ</a></span></li>
		</ul>
	</dd>
</dl>

<dl>
	<dt><a id="eufuws">εὐφυῶς</a></dt>
	<dd>
		<ul>
			<li><span class='cat'>Parse:</span> <span class='parse'>Adverb</span></li>
			<li><span class='cat'>Meaning:</span> <span class='i'>shapely, well-grown</span></li>
			<li><span class='cat'>Root:</span> <span class='i'><a href="euf.html#eufuhs">εὐφυής</a></span></li>
		</ul>
	</dd>
</dl>

<dl>
	<dt><a id="eufwnia">εὐφωνία</a></dt><!-- js -->
	<dd>
		<ul>
			<li><span class='cat'>Parse:</span> <span class='parse'>Noun: Nom Sing Fem</span></li>
			<li><span class='cat'>Meaning:</span> <span class='i'>goodness of voice</span></li>
		</ul>
			<script>
				var text1='εὐφωνί'
				var text2='εὐφωνι'
			</script><script src='js/Fnoun/noun-F-abra.js'></script>
	</dd>
</dl>

<dl>
	<dt><a id="eufwnian">εὐφωνίαν</a></dt>
	<dd>
		<ul>
			<li><span class='cat'>Parse:</span>
						<ul>
							<li class='parse'>Noun: Acc Sing Fem</li>
							<li class='parse'>Noun: Gen Plur Fem</li>
						</ul>
					</li>
			<li><span class='cat'>Meaning:</span> <span class='i'>goodness of voice</span></li>
			<li><span class='cat'>Root:</span> <span class='i'><a href="euf.html#eufwnia">εὐφωνία</a></span></li>
		</ul>
	</dd>
</dl>

<dl>
	<dt><a id="eufwnon">εὔφωνον</a></dt>
	<dd>
		<ul>
			<li><span class='cat'>Parse:</span>
						<ul>
							<li class='parse'>Adj: Nom Sing Neut</li>
							<li class='parse'>Adj: Acc Sing MFN</li>
						</ul>
					</li>
			<li><span class='cat'>Meaning:</span> <span class='i'>sweet-voiced, musical</span></li>
			<li><span class='cat'>Root:</span> <span class='i'><a href="euf.html#eufwnos">εὔφωνος</a></span></li>
		</ul>
	</dd>
</dl>

<dl>
	<dt><a id="eufwnos">εὔφωνος</a></dt>
	<dd>
		<ul>
			<li><span class='cat'>Parse:</span> <span class='parse'>Adj: Nom Sing Masc/Fem</span></li>
			<li><span class='cat'>Meaning:</span> <span class='i'>sweet-voiced, musical</span></li>
		</ul>
	</dd>
</dl>
		</div>
	<footer id='foot'>
<nav id='endmenu'><script src='js/menu/e-menu.js'></script></nav>
		<h2><a href="eut.html" title="previous list"><img src='image/prev.png' alt='prev'></a>
<a href="#top"><img src='image/top.png' alt='top'></a>
<a href="euc.html" title="next list"><img src='image/next.png' alt='next'></a> </h2>
<script src='js/copyright.js'></script>
	</footer>
</body>
</html>